【裁判字號】    97,簡上,1083
【裁判日期】    980204
【裁判案由】    妨害自由
【裁判全文】
臺灣板橋地方法院刑事判決            97年度簡上字第1083號
上  訴  人
即  被  告  甲○○
上列上訴人因妨害自由案件，不服本院九十七年度簡字第五九三
五號中華民國九十七年七月十五日所為第一審簡易判決（起訴案
號：九十六年度偵字第七０二三號、九十七年度偵字第一一三二
六號），提起上訴，本院管轄第二審之合議庭判決如下︰
    主  文
上訴駁回。
    事  實
一、本案經本院審理結果，認原審以上訴人即被告甲○○所為均
    係犯刑法第三百零五條之恐嚇罪，各判處有期徒刑三月、三
    月，減為有期徒刑一月又十五日、一月又十五日，應執行有
    期徒刑二月，並均諭知如易科罰金之折算標準為以新臺幣壹
    仟元折算一日，經核其認事用法均無違誤，量刑亦屬適當，
    應予維持，並引用如附件第一審刑事簡易判決書記載之事實
    、證據及理由（惟關於事實及理由欄中犯罪事實(二)「十一時
    十四分許」應更正為「二十三時十四分許」）。
二、上訴人即被告甲○○上訴意旨略以：伊承認犯罪且已學到教
    訓，現伊於黃昏市場從事賣魚工作，惟因賺錢不易，且尚有
    兩個小孩須扶養，致伊無法繳交罰金，懇請鈞院審酌此情予
    以從輕量刑或為緩刑宣告之諭知云云。
三、按有關刑之量定，乃實體法上賦予法院得為自由裁量之事項
    ，倘原審法院量刑未逾越法律所規定之範圍，又無濫用權限
    之情形，即不得任意指摘為違法或不當。經查，原審判決已
    審酌被告犯罪之動機、目的、手段，犯罪時所受之刺激及其
    品性、生活狀況、智識程度、犯罪所生之損害，及犯罪後態
    度等一切情狀而為量刑，再參以對被告科處刑罰，本會對其
    家庭生活造成一定之影響，是原審就被告所犯刑法第三百零
    五條恐嚇罪各量處有期徒刑三月，並依中華民國九十六年罪
    犯減刑條例之規定，各減為有期徒刑一月又十五日，應執行
    有期徒刑二月，並均諭知易科罰金之折算標準，並未逾越法
    律規定之範圍，且就犯罪所生之危害情事均予以考量，自尚
    難謂有何違法或量刑不當之處。從而，被告上訴為無理由，
    應予駁回。末按，緩刑之宣告與否，係屬實體法上賦予法院
    得為自由裁量之事項，法院行使此項職權時，除應審查被告
    是否符合緩刑之法定要件外，尚應受比例原則與平等原則等
    一般法律原則之支配，以期達成客觀上之適當性、相當性與
    必要性之價值要求。查本件被告前曾於八十四年間因犯妨害
    公務及槍砲彈藥刀械管制條例等罪，經臺灣屏東地方法院判
    處應執行有期徒刑二年六月確定，於八十六年十一月十八日
    假釋出監付保護管束，於八十七年七月三日假釋期滿未經撤
    銷視為執行完畢，本件再犯雖符合緩刑之法定要件，然觀諸
    被告素行不佳，前已有違反槍砲彈藥刀械管制條例之前科，
    僅因與被害人乙○○間之細故，即持漆彈長槍及漆彈槍恫嚇
    被害人，該等槍械雖非屬槍砲彈藥刀械管制條例列管之槍械
    ，然已足使被害人憚於槍彈之威力而心生畏懼，其所為嚴重
    危害社會治安，是本院依職權裁量後認本件不宜宣告緩刑，
    附此敘明。
據上論斷，應依刑事訴訟法第四百五十五條之一第一項、第三項
、第三百六十八條、第三百七十三條，判決如主文。
本案經檢察官顏妃琇到庭執行職務。
中    華    民    國    98    年    2     月    4     日
                 刑事第七庭  審判長法  官  潘翠雪
                                   法  官  楊明佳
                                   法  官  王士珮
以上正本證明與原本無異。
本件不得上訴。
                                   書記官  郭晉良
中    華    民    國    98    年    2     月    4     日


司法院資訊處製作；財團法人民間司法改革基金會備份。
